【裁判字號】    95,抗,291
【裁判日期】    950831
【裁判案由】    拍賣抵押物
【裁判全文】
臺灣臺中地方法院民事裁定               95年度抗字第291號
抗  告  人  乙○○
相  對  人  美商花旗銀行股份有限公司
法定代理人  甲○○
上列當事人間拍賣抵押物事件，抗告人對於民國95年7月27日本
院簡易庭所為95年度拍字第955號裁定，提起抗告，本院合議庭
裁定如下：
    主    文
抗告駁回。
抗告程序費用新台幣壹仟元由抗告人負擔。
    理    由
一、按抵押權人於債權已屆清償期而未受清償者，得聲請法院拍
    賣抵押物，就其賣得價金而受清償，民法第873條第1項定有
    明文。又抵押權經設定登記後，債權人因債務屆滿未受清償
    ，依民法第873條第1項之規定，即得聲請法院拍賣抵押物，
    如對於此項法律關係有爭執時，亦應由有爭執之人提起訴訟
    ，以求解決，不得僅依抗告程序聲明其有爭執，並據為廢棄
    拍賣裁定之理由，最高法院51年台抗字第269號判例可資參
    照。是拍賣抵押物准許強制執行之裁定屬於非訟事件裁定，
    其裁定之法院僅就抵押權人所提出之債權憑證、抵押權設定
    契約書、他項權利證明書、土地暨建物登記謄本為形式上之
    審查，無從審酌屬於實體上法律關係之事由，抗告法院即本
    院就拍賣抵押物裁定准予強制執行事件亦應僅就形式審查，
    尚無審酌抗告人關於實體事項之抗辯事由，合先敘明。
二、本件相對人主張抗告人以原裁定主文所示之不動產，為抗告
    人及第三人姚志銘之債務設定抵押權，且經依法登記，而相
    對人對於抗告人及姚志銘有原裁定所載之債權，該債權又已
    屆清償期而未受清償，有相對人提出之他項權利證明書、抵
    押權設定契約書、土地及建物登記簿謄本、約定書等件可證
    ，原法院據以准許相對人拍賣抵押物之聲請，即無不當。抗
    告意旨略以：抗告人於95年度4、5、6、7月份均有繳款，並
    提出相對人銀行台中分行繳款櫃員機繳交收據為憑，至於姚
    志銘信用貸款乙事，抗告人並不知情亦非連帶保證人，亦未
    簽署其他確認文件，為免混淆債務關係，影響抗告人權益，
    為此提起本件抗告等語，核其抗告之事由要屬實體法上之爭
    執，依首開說明，抗告人應就此實體爭執事項另行起訴以資
    解決；況且，抗告人既為擔保其本人及案外人姚志明所積欠
    相對人之債務，而提供其所有上開不動產設定最高限額抵押
    權予相對人，案外人姚志明又向相對人辦理信用貸款後未依
    約清償而積欠債務，相對人自得聲請法院拍賣抵押物並就賣
    得之價金受償，並不因抗告人對於案外人姚志明向相對人辦
    理信用貸款乙節知悉與否而受影響，抗告人以其不知姚志明
    向相對人辦理信用貸款而積欠債務遽而提起本件抗告，亦不
    足採。綜上所述，抗告人提起本件抗告，請求廢棄原裁定，
    不能謂有理由。
三、據上論結，本件抗告為無理由，依非訟事件法第46條、第21
    條第2項、第24條第1項，民事訴訟法第495條之1第1項、第
    449條第1項、第78條，裁定如主文。
中    華    民    國    95    年    8     月    31    日
                  民事第一庭    審判長法  官  張惠立
                                      法  官  游文科
                                      法  官  王永春
正本係照原本作成。
如不服本裁定，僅得於收受本裁定正本送達後10日內，以適用法
規顯有錯誤為理由，向本院提出再抗告狀，（須附繕本一份及繳
納再抗告裁判費新台幣1,000元），經本院許可後始可再抗告。
中    華    民    國    95    年    8     月    25    日
                                書記官  李憲惠


司法院資訊處製作；財團法人民間司法改革基金會備份。
